臺灣板橋地方法院刑事判決　　　　　　　 94年度訴字第982號
公　訴　人　臺灣板橋地方法院檢察署檢察官
被　　　告　甲○○
上列被告因違反毒品危害防制條例案件，經檢察官提起公訴（94
年度毒偵字第2127號），經本院合議庭裁定改依簡式審判程序審
理並判決如下：
    主  文
甲○○連續施用第一級毒品，累犯，處有期徒刑拾月。
    事  實
一、甲○○前因違反槍砲彈藥刀械管制條例案件，經本院於民國
    88年7 月19日，以88年度易字第593 號判處應執行有期徒刑
    10月確定，於91年3 月22日縮刑期滿執行完畢。又因施用毒
    品案件，經本院以92年度毒聲字第2118號裁定送觀察、勒戒
    ，因認無繼續施用毒品之傾向而於92年7 月28日出勒戒處所
    ，由臺灣板橋地方法院檢察署檢察官於92年7 月31日，以92
    年度毒偵字第2256號為不起訴處分確定。又因施用第一級毒
    品案件，經本院於93年12月8 日以93年度訴字第1584號判處
    有期徒刑9 月確定，現正執行中。其猶未戒除毒癮，基於施
    用第一級毒品海洛因與第二級毒品安非他命之概括犯意，自
    93年6 月某日起至94年2 月8 日止，連續在其臺北縣三峽鎮
    ○○路257 巷2 號2 樓住處，以將海洛因置於注射針筒內注
    射身體，將安非他命置放於玻璃球內燒烤，或將海洛因及安
    非他命一同置於吸食器內施用之方式，同時或分別施用第一
    級毒品海洛因、第二級毒品安非他命多次，天天均有施用。
    嗣於94年2 月10日凌晨零時許，在臺北市萬華區○○○路○
    段196 號為警查獲。
二、案經臺北市政府警察局萬華分局報由臺灣臺北地方法院檢察
    署檢察官呈請臺灣高等法院檢察署令轉臺灣板橋地方法院檢
    察署檢察官偵查起訴。
    理  由
一、上揭犯罪事實，業據被告甲○○於本院審理中坦承不諱，又
    被告於94年2 月10日凌晨零時20分許為警查獲後採集其尿液
    送驗，呈鴉片類與安非他命類陽性反應，有臺灣尖端先進生
    技醫藥股份有限公司（起訴書誤載為臺灣檢驗科技股份有限
    公司）94年2 月21日濫用藥物檢驗報告乙紙附卷足稽，足認
    被告之自白與事實相符。再被告有事實欄所示之施用毒品前
    科，有臺灣板橋地方法院檢察署檢察官92年度毒偵字第2256
    號不起訴處分書與臺灣高等法院被告前案紀錄表存卷可參。
    被告於觀察勒戒執行完畢釋放後，5 年內再犯本件施用毒品
    之罪，事證明確，洵堪認定。
二、按海洛因、安非他命分別係毒品危害防制條例第2 條第2 項
    第1 款、第2 款所稱之第一級、第二級毒品，核被告所為，
    係犯上開條例第10條第1 項之施用第一級毒品罪及同條第2
    項之施用第二級毒品罪。被告持有第一級毒品海洛因、第二
    級毒品安非他命之行為，均為其施用之高度行為所吸收，不
    另論罪。被告先後多次施用海洛因與安非他命之犯行，均時
    間緊接，方法相同，所犯係構成要件相同之罪，顯皆係基於
    概括犯意反覆為之，為連續犯，應均依刑法第56條之規定論
    以一罪，並加重其刑。又被告以一行為同時施用海洛因及安
    非他命，即係以一行為觸犯施用第一級、第二級毒品罪，為
    想像競合犯，是其前揭所犯連續施用第一級毒品罪與第二級
    毒品罪，應依刑法第55條之規定，從較重之連續施用第一級
    毒品罪處斷。再被告有事實欄所載犯罪科刑執行情形，有前
    引臺灣高等法院被告前案紀錄表在卷為據，其於有期徒刑執
    行完畢後5 年內，再犯本件有期徒刑以上之罪，為累犯，應
    依刑法第47條之規定遞加重其刑。爰審酌被告正值青壯，不
    思上進，反浸染施用毒品惡習，戕害身心甚鉅，惟犯後坦承
    犯行，態度良好，並衡諸其本案施用毒品之時間、次數、生
    活狀況、犯罪之動機等一切情狀就其所犯之罪，量處如主文
    所示之刑，以示懲儆。
三、末按「除被告所犯為死刑、無期徒刑、最輕本刑為3 年以上
    有期徒刑之罪或高等法院管轄第一審案件者外，於前條第1
    項程序進行中，被告先就被訴事實為有罪之陳述時，審判長
    得告知被告簡式審判程序之旨，並聽取當事人、代理人、辯
    護人及輔佐人之意見後，裁定進行簡式審判程序。」刑事訴
    訟法第273 條之1 第1 項定有明文。查本件被告所犯毒品危
    害防制條例第10條第1 、2 項之施用第1 、2 級毒品罪，其
    法定刑分別為6 月以上5 年以下有期徒刑及3 年以下有期徒
    刑之罪，非最輕本刑為3 年以上有期徒刑之罪，且被告於本
    院94年5 月26日準備程序進行中，復就被訴之事實為有罪之
    陳述，經告知被告簡式審判程序之旨，被告及公訴人對於本
    件改依簡式審判程序審理分別表示同意與無意見，是本院即
    依前揭刑事訴訟法規定，裁定本件進行簡式審判程序，末此
    敘明。
據上論斷，應依刑事訴訟法第273 條之1 第1 項、第299 條第1
項前段，毒品危害防制條例第10條第1 項、第2 項，刑法第11條
前段、第56條、第55條、第47條，判決如主文。
本案經檢察官楊仲農到庭執行職務。
中　　華　　民　　　國    94　　 年   7 　月    22    日
                    臺灣板橋地方法院刑事第7庭
                        審判長法　官  陳恒寬
                              法　官  許必奇
                              法　官  吳佳穎
以上正本證明與原本無異。
如不服本判決，應於判決送達後10日內，向本院提出上訴狀。
                              書記官  呂妍旻
中　　華　　民　　　國    94　　 年   7 　月    22     日
附錄本案論罪科刑法條全文：
毒品危害防制條例第10條：
施用第一級毒品者，處6月以上5年以下有期徒刑。
施用第二級毒品者，處3年以下有期徒刑。
